【裁判字號】    96,易,3347
【裁判日期】    970304
【裁判案由】    竊盜等
【裁判全文】
臺灣板橋地方法院刑事判決              96年度易字第3347號
公  訴  人  臺灣板橋地方法院檢察署檢察官
被      告  乙○○
上列被告因竊盜等案件，經檢察官提起公訴(96年度偵字第22100
號），本院判決如下：
    主  文
乙○○攜帶兇器竊盜，累犯，處有期徒刑捌月，扣案小刀、尖嘴
鉗、鑽子各壹枝沒收。
    事  實
壹、乙○○前因違反槍砲彈藥刀械管制條例等案件，經臺灣臺中
    地方法院以89年度訴字第1661號判決，其中未經許可攜帶刀
    械部分判處有期徒刑3 月，贓物部分判處有期徒刑5 月確定
    ，又因竊盜、施用第一級毒品、施用第二級毒品及偽造文書
    案件，分別經本院以90年度訴字第12號、第375 號、第579
    號判決各判處有期徒刑2 年、有期徒刑7 月、有期徒刑3 月
    、有期徒刑2 月確定。上開六罪經本院以91年度聲字第686
    號裁定定應執行有期徒刑3 年6 月確定，而於民國93年1 月
    20日假釋，依臺灣桃園地方法院93年度聲字第14號裁定付保
    護管束。復於假釋期間違反毒品危害防制條例，經本院以94
    年度簡字第659 號判決判處有期徒刑5 月，如易科罰金，以
    銀元300 元折算1 日確定；繼之又因違反毒品危害防制條例
    案件，經臺灣新竹地方法院以95年度訴字第350 號判決就施
    用第一級毒品部分判處有期徒刑8 月，施用第二級毒品部分
    判處有期徒刑6 月，並經臺灣新竹地方法院以96年度聲減字
    第240 號裁定分別減為有期徒刑4 月、有期徒刑3 月，應執
    行有期徒刑6 月又15日，如易科罰金，以銀元300 元折算1
    日確定，均與前開假釋經撤銷後之殘刑有期徒刑1 年又13日
    接續執行，於96年7 月16日執行完畢。詎未知悛悔，猶意圖
    為自己不法之所有，於96年9 月25日凌晨3 時許，在臺北縣
    永和市○○路、保生路口，持其所有客觀上足以危害他人生
    命、身體安全之小刀、尖嘴鉗、鑽子各1 枝，破壞甲○○○
    所有之車牌號碼7727-FE 號自用小客車右前車門鎖及右後車
    窗，使之毀損不堪使用，以資竊取車內之手錶1 只、現金新
    臺幣39元得手。適有警員執行巡邏勤務途經該處，當場查獲
    ，並扣得前述小刀、尖嘴鉗、鑽子各1 枝。
貳、案經甲○○○訴由臺北縣政府警察局永和分局報請臺灣板橋
    地方法院檢察署檢察官偵查起訴。
    理  由
壹、按被告以外之人於審判外之言詞或書面陳述，除法律有規定
    者外，不得作為證據，刑事訴訟法第159 條第1 項定有明文
    。而被告以外之人於審判外之陳述，經當事人於審判程序同
    意作為證據，法院審酌該言詞陳述或書面陳述作成時之情況
    ，認為適當者，得為證據；當事人、代理人或辯護人於法院
    調查證據時，知有第159 條第1 項不得為證據之情形，而未
    於言詞辯論終結前聲明異議者，視為有前項之同意，則為同
    法第159 條之5 所明定。經查，被害人甲○○○於司法警察
    調查時所為陳述，雖係被告乙○○以外之人於審判外之陳述
    ，然被告於本院調查證據時，未於言詞辯論終結前聲明異議
    ，應視為同意作為證據，復經審酌其言詞陳述之情況，認為
    適當，應認有證據能力。
貳、認定犯罪事實之證據及理由
一、上揭事實，業據被告於警詢及檢察官訊問時坦承不諱，核與
    被害人甲○○○於警詢時指訴之情節相符，且有小刀、尖嘴
    鉗、鑽子各1 枝扣案可資佐證，及贓物認領保管單1 件、照
    片6 幀附卷足稽，俱徵被告前揭不利於己之自白與事實相符
    。而被告以破壞車門鎖、車窗之方式，擅取他人放置車內之
    財物，主觀上當有不法所有之意圖，被告於本院審理時空言
    否認上情，無非卸責之詞，不足採信。綜上，本案事證明確
    ，被告犯行堪予認定。
二、核被告所為，係犯刑法第321 條第1 項第3 款攜帶兇器竊盜
    罪及第354 條毀損罪。被告以毀損汽車門鎖、車窗之行為，
    同時著手於竊盜犯罪之實行，係以一行為觸犯上開二罪，為
    想像競合犯，應依刑法第55條規定，從一重之攜帶兇器竊盜
    罪論處（公訴人認應分論併罰，容有未洽）。又被告有如本
    判決事實欄所述論罪科刑之執行紀錄，有臺灣高等法院被告
    前案紀錄表可參，其於徒刑執行完畢後5 年內故意再犯上開
    有期徒刑以上之罪，為累犯，應依刑法第47條第1 項規定，
    加重其刑。爰審酌被告之素行、智識程度，其犯罪之動機、
    目的、手段與所肇損害，及被告攜帶兇器行竊，嚴重危害社
    會治安，應予非難，兼衡被告現罹頰黏膜惡性腫瘤，術後狀
    況不佳，有中國醫藥大學附設醫院診斷證明書1 件存卷為憑
    ，且所竊得之財物價值非鉅，暨被告犯罪後之態度等一切情
    狀，量處如主文所示之刑，資為懲儆。
三、扣案小刀、尖嘴鉗、鑽子各1 枝，係被告所有供犯罪使用之
    物，此據被告供承在卷，應依刑法第38條第1 項第2 款規定
    ，併予宣告沒收。
據上論斷，應依刑事訴訟法第299 條第1 項前段，刑法第321 條
第1 項第3 款、第354 條、第55條、第47條第1 項、第38條第1
項第2 款，刑法施行法第1 條之1 第1 項、第2 項前段，判決如
主文。
本案經檢察官張誌洋到庭執行職務。
中    華    民    國    97    年    3     月    4     日
                        刑事第四庭  法  官  廖  怡  貞
以上正本證明與原本無異
如不服本判決應於送達後10日內向本院提出上訴狀，上訴於臺灣
高等法院（須附繕本）。
                                    書記官  林  惠  齡
中    華    民    國    97    年    3     月    6     日
附錄本案論罪科刑法條全文：
中華民國刑法第321條
（加重竊盜罪）
犯竊盜罪而有左列情形之一者，處6 月以上、5 年以下有期徒刑
：
一  於夜間侵入住宅或有人居住之建築物、船艦或隱匿其內而犯
    之者。
二  毀越門扇、牆垣或其他安全設備而犯之者。
三  攜帶兇器而犯之者。
四  結夥三人以上而犯之者。
五  乘火災、水災或其他災害之際而犯之者。
六  在車站或埠頭而犯之者。
前項之未遂犯罰之。
中華民國刑法第354條
（毀損器物罪）
毀棄、損壞前二條以外之他人之物或致令不堪用，足以生損害於
公眾或他人者，處2 年以下有期徒刑、拘役或500 元以下罰金。


司法院資訊處製作；財團法人民間司法改革基金會備份。
